台灣雲林地方法院交通事件裁定　　　　　　　　　　　 九十年度交聲字第三三號
　　原處分機關　交通部公路局嘉義區監理所雲林監理站
　　異　議　人
　　即受處分人　乙○○
　　　　　　　　甲○○
右列異議人因違反道路交通管理處罰條例案件，對於交通部公路局嘉義區監理所雲林
監理站九十年七月十二日所為之處分（原處分案號：雲監五字第駕裁七二－Ｄ000
00000號），聲明異議，本院裁定如左：
    主  文
異議駁回。
    理  由
一、原處分意旨：異議人即受處分人乙○○於民國（下同）九十年三月十八日駕駛另
    一異議人即受處分人甲○○所有、已「損毀汽車牌照或將牌照塗抹使不能辨認其
    牌號」之Ｗ６－０７０２號自用小客車，在桃園縣大溪鎮○○路五六０巷口闖紅
    燈，為桃園縣警察局交通隊製單舉發，而於九十年七月十二日經交通部公路局嘉
    義區監理所雲林監理站依道路交通管理處罰條例第五十三條之規定，裁處乙○○
    罰鍰新台幣（下同）一千八百元、並依第六十三條第一項記違規點數三點，依同
    條例第十三條第一項第一款之規定，裁處甲○○二千四百元。
二、異議意旨略以：(一)甲○○部分：根據道路交通管理處罰條例第一條所述「為加強
    道路交通管理，維護交通秩序，確保交通安全，制定本條例。」則本車加裝反光
    牌照框，旨在增加行車安全，如同第三煞車燈，確保交通安全，且未違反道路交
    通管理處罰條例第十三條第一款之「損毀或變造汽車牌照、塗抹污損牌照，或以
    安裝其他器具之方式，使不能辨認其牌號者。」本車加裝反光牌照框並未違法。
    且由舉證第一張照片中可清晰看出牌照號碼，無使不能辨認其牌號之情形；至於
    第二張照片，係為證明闖紅燈，所以拍攝距離較遠且焦距不對，導致看不清楚，
    不能因設備效能不足而歸咎於駕駛人。(二)乙○○部分：該路段號誌之控制及時間
    之設置，有意圖造成駕駛者違規之行為，明顯違法在先，不應處分駕駛人。
三、按汽車行駛有損毀或變造汽車牌照、塗抹污損牌照，或以安裝其他器具之方式，
    使不能辨認其牌號者，處汽車所有人新台幣二千四百元以上四千八百元以下罰鍰
    ，並責令申請換領牌照或改正，道路交通管理處罰條例第十三條第一款定有明文
    。此一規定之立法目的，在於得藉此正確、方便管理車輛，維護交通秩序，確保
    交通安全。經查：異議人即右揭自用小客車之所有人甲○○坦承在該小客車之
    後牌照加裝反光框，右揭違規地點所裝設之攝影機，拍得之二張違規照片中，
    第一張雖得以勉強看出該車之車牌號碼Ｗ６－０７０２，惟邊緣部分亦因反光框
    反光的結果，致相當模糊，辨認上已有些困難；而第二張照片，則因反光框之反
    光效果十分強，致車牌號碼完全無法辨認。是以，如此之情形，已該當於上開處
    罰規定。異議人質疑所謂「不能因設備效能不足而歸咎於駕駛人」云云，那麼為
    了管理各類任性之駕駛人，將要導致道路交通之管理成本大為提高，此一說法若
    要被採納，至少要在提高稅收之後，從而，在目前的稅收情形下，異議人之情形
    即應被判定為違規。至於其就加裝反光框之結果，辯稱係「如同第三煞車燈，確
    保交通安全」云云，如果成理，那麼第三煞車燈就可以裝到車牌的地方，導致第
    三煞車燈與車牌混雜、不易辨認，是以此一辯解完全不成理由。
四、次按汽車駕駛人，行經有燈光號誌管制之交岔路口闖紅燈者，處新台幣一千八百
    元以上五千四百元以下罰鍰，同條例第五十三條定有明文。乙○○坦承於右揭
    時地駕駛右揭車輛。自卷附右揭第二張違規照片可以看出，該車在路口中間，
    是紅燈；自第一張照片則可以看出，該車進入該路口時，已是紅燈。桃園縣政
    府函覆本院，右揭路口之交通號誌，於九十年三月十八日並無號誌損壞之通報，
    有該函在卷可稽。綜上所述，其闖紅燈之事實已十分明確，所謂「該路段號誌之
    控制及時間之設置，有意圖造成駕駛者違規之行為，明顯違法在先，不應處分駕
    駛人」云云，並無理由。
五、從而，異議人甲○○、乙○○之異議均無理由，應予駁回。
六、據上論斷，應依道路交通案件處理辦法第十九條，裁定如主文。
中      華      民      國      九十一  年      一      月    二十八    日
                                        台灣雲林地方法院交通法庭
                                              法  官  林  輝  煌
右正本證明與原本無異。
如不服本裁定，應於裁定送達後五日內向本院提出抗告狀。
                                              書記官  蕭  應  欽
中      華      民      國    九十一  年      一      月    二十八    日
